【裁判字號】    97,消債更,1928
【裁判日期】    980121
【裁判案由】    聲請更生程序
【裁判全文】
臺灣高雄地方法院民事裁定          97年度消債更字第1928號
聲  請  人  甲○○
即債務人
上列當事人因消費者債務清理事件聲請更生，本院裁定如下：
    主  文
債務人自中華民國九十八年一月二十一日十七時起開始更生程序
。
命司法事務官進行本件更生程序。
    理  由
一、按法院開始更生程序之裁定，應載明其年、月、日、時，並
    即時發生效力。次按法院裁定開始更生或清算程序後，得命
    司法事務官進行更生或清算程序，必要時得選任律師、會計
    師或其他適當之自然人或法人一人為監督人或管理人。消費
    者債務清理條例第45條第1 項、第16條第1 項分別定有明文
    。
二、聲請意旨略以：聲請人有不能清償債務情事，前於民國95年
    5 月間依中華民國銀行公會會員辦理消費金融案件無擔保債
    務協商機制規定，與各參與協商之無擔保債權銀行簽立協議
    書，約定聲請人應自95年6 月起，分120 期，依零利率計息
    ，於每月10日清償新台幣（下同）11,906元，然聲請人每月
    薪資僅21,000元左右，每月除需支付房屋貸款9,000 元外，
    尚需扶養其母，而聲請人之收入於扣除必要生活支出及扶養
    費用後，已無法負擔協商款項，然因95年之協商機制為當時
    可令其減輕還款壓力之法，金融機構並未參酌聲請人經濟情
    況及實際還款能力，主觀決定協商條件，聲請人實無從選擇
    ，僅能向親友借貸始能清償債務，實乃因不可歸責於己之事
    由無法繼續履行協商條件。且聲請人曾向最大債權銀行申請
    前置協商，期能獲得協商之機會，但遭退件，又聲請人無擔
    保或無優先權之債務總額未逾1,200 萬元，復未經法院裁定
    開始清算程序或宣告破產，爰依法聲請更生等語。
三、聲請人前開主張，業據其提出協議書暨無擔保債務還款計劃
    、財產及收入狀況說明書、債權人清冊、財團法人金融聯合
    徵信中心信用報告、前置協商退件通知、聲請人及受扶養人
    95、96年度綜合所得稅各類所得資料清單暨財產歸屬資料清
    單、95、96年薪資扣繳憑單、97年薪資單、戶籍謄本、家族
    系統表、勞工保險被保險人投保資料、土地銀行存摺繳納協
    商影本、土地及建物登記謄本等件在卷為憑（本院卷第106
    至111 頁、第5 至6 頁、第24 至26 頁、第1 頁、第32頁、
    第28至30頁、第81至85頁、第98 頁 、第78至80頁、第77頁
    、第73頁、第50至63頁、第86至88 頁 、第106 至111 頁）
    ，並有台新商業銀行股份有限公司民事陳報狀及第一商業銀
    行股份有限公司民事呈報狀附卷可稽。是聲請人確因收入不
    足，致無法繼續履行協商而於97年6 月毀諾，且曾向最大債
    權銀行申請前置協商遭退件，實有不能清償之情事，復查無
    債務人有消費者債務清理條例第6 條第3 項、第8 條或第46
    條各款所定駁回更生聲請之事由存在，則債務人聲請更生，
    應屬有據，並依上開規定命司法事務官進行本件更生程序，
    爰裁定如主文。
中    華    民    國    98    年    1    月    21     日
                  民事第三庭  法  官  劉惠娟
上為正本係照原本作成
本件不得抗告
本裁定已於98年1月21日17時公告。
中    華    民    國    98    年    1    月    21     日
                              書記官  王高山


司法院資訊處製作；財團法人民間司法改革基金會備份。
